---
title: "Flight Traffic ZRH"
knit: (function(input_file, encoding) {
  out_dir <- 'docs';
  rmarkdown::render(input_file,
 encoding=encoding,
 output_file=file.path(dirname(input_file), out_dir, 'index.html'))})
output: 
  html_document:
    toc: true
    toc_depth: 3
    toc_float:
      collapsed: true
      smooth_scroll: true
    theme: lumen
    highlight: tango
---

<style type="text/css">
.main-container {
  max-width: 1800px;
  margin-left: 0;
  margin-right: auto;
}
blockquote {
    padding: 10px 20px;
    margin: 0 0 20px;
    font-size: 14px;
    border-left: 5px solid #eee;
}

h1.title {
  font-size: 38px;
  color: #000000;
  }
  
h1 { /* Header 1 */
  font-size: 28px;
  color: #0033cc;
}
h2 { /* Header 2 */
    font-size: 28px;
	color: #0099ff
}
h3 { /* Header 3 */
    font-size: 14px;
	color: #6600cc
}
</style>

```{r, echo=FALSE}
htmltools::img(src = knitr::image_uri(file.path("../KtZuerichLogo.png")),
             alt = 'logo', 
              style = 'position:absolute; top:0; right:0; padding:0px;')
```

# Zu den Daten
Die Grafik zeigt die Anzahl der Flugbewegungen (= Anzahl der Starts und Landungen) pro Tag am Flughafen Zürich.

Drastisch nehmen die Flugbewegungen seit dem 13. März ab. An diesem Tag hat der Bundesrat verschärfte Massnahmen verkündet, um die Verbreitung des Coronavirus zu verlangsamen. 


Datenquelle: https://www.flughafen-zuerich.ch/unternehmen/laerm-politik-und-umwelt/flugbewegungen/bewegungsstatistik
Medienmitteilung Bundesrat vom 13. März: https://www.admin.ch/gov/de/start/dokumentation/medienmitteilungen/bundesrat.msg-id-78437.html


# Plot
```{r Plot, echo=T}
library(ggplot2)

flights <- read.csv('Economy_FlightTrafficZRH.csv', encoding = 'UTF-8')

ggplot(flights,aes(as.Date(date),value)) +
  geom_line() +
  labs(title = 'Flight Movements Zurich Airport',
      caption = 'Source: Zurich Airport') +
  ylab('Number of flights')+
  xlab('Date')+
  theme_bw()
```

