---
title: "Flight Traffic ZRH"
subtitle: 'Flugbewegungen Flughafen Zürich'
knit: (function(input_file, encoding) {
  out_dir <- 'docs';
  rmarkdown::render(input_file,
 encoding=encoding,
 output_file=file.path(dirname(input_file), out_dir, 'index.html'))})
output: 
  html_document:
    toc: true
    toc_depth: 3
    toc_float:
      collapsed: true
      smooth_scroll: true
    theme: lumen
    highlight: tango
---

<style type="text/css">
.main-container {
  max-width: 1800px;
  margin-left: 0;
  margin-right: auto;
}
blockquote {
    padding: 10px 20px;
    margin: 0 0 20px;
    font-size: 14px;
    border-left: 5px solid #eee;
}

h1.title {
  font-size: 38px;
  color: #000000;
  }
  
h1 { /* Header 1 */
  font-size: 28px;
  color: #0033cc;
}
h2 { /* Header 2 */
    font-size: 28px;
	color: #0099ff
}
h3 { /* Header 3 */
    font-size: 14px;
	color: #6600cc
}
</style>

```{r Logo, echo=FALSE}
#htmltools::img(src = #knitr::image_uri(file.path("../KtZuerichLogo.png")),
#             alt = 'logo', 
#              style = 'position:absolute; top:0; right:0; #padding:0px;')
```


Die Zahl der täglichen Flugbewegungen (Summe der Starts und Landungen) am Flughafen Zürich ist eingebrochen. Eine Zäsur war dabei der 13. März (roter Kreis in der Grafik). An diesem Tag verkündete der Bundesrat verschärfte Massnahmen, um die Ausbreitung des Coronavirus in der Schweiz zu verlangsamen.  
  

```{r vorbereitung,echo=T,echo = F,collapse=TRUE, warning=FALSE,  message=FALSE}
rm(list=ls())
knitr::opts_chunk$set(echo = TRUE)
options(stringsAsFactors = F)

### Packages 
library(rvest)
library(dplyr)
library(ggplot2)
library(magrittr)
```


```{r Aktuelle Daten laden,echo=T,echo = F,collapse=TRUE, warning=FALSE,  message=FALSE}
url <- url("https://www.flughafen-zuerich.ch/unternehmen/laerm-politik-und-umwelt/flugbewegungen/bewegungsstatistik", "rb") 

flights <- url %>%
  rvest::html()%>%
  html_table(fill=T) 

departures_new <- flights[[1]] %>%
  select(c(1,ncol(flights[[1]]))) %>%
  slice(2:n())%>%
  as_tibble()%>%
  rename(date=PisteRoute,value=`Total:`)%>%
  mutate(date = as.POSIXct(date, format = '%d.%m.%Y'))


arrivals_new <- flights[[2]] %>%
  select(c(1,ncol(flights[[2]]))) %>%
  slice(2:n())%>%
  as_tibble()%>%
  rename(date=PisteZeit,value=`Total:`)%>%
  mutate(date = as.POSIXct(date, format = '%d.%m.%Y'))
```


```{r Fortführung der bestehenden Tabellen,echo=T,echo = F,collapse=TRUE, warning=FALSE,  message=FALSE}

departures_old <- read.csv('old/departures.csv')%>%
  mutate(date = as.POSIXct(date, format = '%Y-%m-%d'))

departures <- departures_new %>%
  filter(!date %in% departures_old$date) %>%
  bind_rows(departures_old) %>%
  arrange(date)%>%
  mutate(topic = 'economy',
         variable_short = 'depzrh',
         variable_long = 'departures_zurich_airport',
         unit = 'flights',
         description = 'number of departures from Zurich Airport',
         location = 'Kanton Zürich',
         origin = 'Flughafen Zürich',
         update = 'daily',
         public = 'ja') %>%
  select(date,value,topic,variable_short, variable_long,location, unit, origin, update, public, description)

arrivals_old  <- read.csv('old/arrivals.csv')%>%
  mutate(date = as.POSIXct(date, format = '%Y-%m-%d'))

arrivals <- arrivals_new %>%
  filter(!date %in% arrivals_old$date) %>%
  bind_rows(arrivals_old) %>%
  arrange(date) %>%
  mutate(topic = 'economy',
         variable_short = 'arrzrh',
         variable_long = 'arrivals_zurich_airport',
         unit = 'flights',
         description = 'number of arrivals at Zurich Airport',
         location = 'Kanton Zürich',
         origin = 'Flughafen Zürich',
         update = 'daily',
         public = 'ja') %>%
  select(date,value,topic,variable_short, variable_long,location, unit, origin, update, public, description)

#Einen Datensatz generieren
flights <- rbind(departures,arrivals)%>%
  group_by(date) %>%
  summarise(value = sum(value)) %>%
  arrange(date) %>%
  mutate(topic = 'Wirtschaft',
         variable_short = 'fluege_zrh',
         variable_long = 'Flugbewegungen ZRH',
         unit = 'Anzahl',
         description = 'Flugbewegungen Flughafen Zürich (Abflüge+Ankünfte)',
         location = 'ZRH',
         source = 'Flughafen Zürich',
         update = 'täglich',
         public = 'ja',
         description="https://github.com/statistikZH/covid19monitoring_economy_FlightTraffic") %>%
  select(date,value,topic,variable_short,variable_long,location,unit,source,update,public,description)

#Datensatz aktualisieren
#flights <- flights[!is.na(flights$date),]
write.csv(flights,'Economy_FlightTraffic.csv',row.names=F, fileEncoding = "UTF-8")



#Abspeichern weiterer Date (werden auch für Aktualisierung gebraucht.)
#arrivals <- arrivals[!is.na(arrivals$date),]
write.csv(arrivals,'old/arrivals.csv',row.names=F, fileEncoding = "UTF-8")

#departures <- departures[!is.na(departures$date),]
write.csv(departures,'old/departures.csv', row.names=F, fileEncoding = "UTF-8")
```

```{r Plots, echo=T,echo = F,collapse=TRUE, warning=FALSE,  message=FALSE}

library(ggplot2)
library(scales)
library(ggrepel)


flights <- read.csv('Economy_FlightTraffic.csv', encoding = 'UTF-8')

ggplot(flights,aes(as.Date(date),value)) +
  geom_line() +
  labs(title = 'Flugbewegungen Flughafen Zurich',
      caption = 'Daten: Flughafen Zürich',
      x = 'Datum',
      y = 'Anzahl') +
  geom_point(aes(x=as.Date('2020-03-13'),y=flights$value[flights$date=='2020-03-13']),fill=NA, col='red', shape=1, size=5, stroke = 2)+
geom_label_repel(data=flights[flights$date=='2020-03-13',],aes(x=as.Date('2020-03-13'),y=flights$value[flights$date=='2020-03-13']),label='13. März 2020', col='red',box.padding   = 0.35, point.padding = 0.5)+
  
  #geom_point(aes(x=as.Date('2020-03-21'),y=flights$value[flights$date=='2020-03-21']),fill=NA, col='red', shape=1, size=5, stroke = 2)+
#geom_label_repel(data=flights[flights$date=='2020-03-21',],aes(x=as.Date('2020-03-21'),y=flights$value[flights$date=='2020-03-21']),label='21. März 2020', col='red',box.padding   = 0.35, point.padding = 0.5)+
  
  
  scale_x_date(labels = date_format("%d.%m.%Y"))+
  theme_bw()
```


# Quellen
Github: https://github.com/statistikZH/covid19monitoring_economy_FlightTraffic

Datenquelle: https://www.flughafen-zuerich.ch/unternehmen/laerm-politik-und-umwelt/flugbewegungen/bewegungsstatistik

Medienmitteilung Bundesrat vom 13. März: https://www.admin.ch/gov/de/start/dokumentation/medienmitteilungen/bundesrat.msg-id-78437.html